# 限制可变对价的要求

提问人：guoji2020 时间：2021-08-15 23:33:06
陈老师您好：
ＢＣ２１６ 限制可变对价估计的要求规定， 主体应评估对于已履行（或已部分履
行） 的履约义务， 已确认的累计收入金额是否不会发生重大收入转回。这是因为
ＩＡＳＢ和ＦＡＳＢ无意容许主体通过将已履行（或已部分履行） 的履约义务的未来收入
转回的风险与未来履约产生的预计收入相互抵销来不恰当地确认收入。
这句话如何理解呢

回答人：chenyiwei
个人理解：不同履约义务下的收入确认互相独立（履约义务是收入确认和计量的最小单元），因此后续履约义务产生的收入不能与已确认收入在后期的重大转回相抵，即后续履约义务的未来收入不能作为本期虚增收入的借口。